臺灣臺南地方法院民事判決
110年度訴字第1129號
原      告  臺灣銀行股份有限公司

法定代理人  許志文
訴訟代理人  邱慈慧
被      告  大樋有限公司

兼
法定代理人  林玉枝
被      告  余恩龍
上列當事人間請求清償債務事件，本院於民國110年11月16日言
詞辯論終結，判決如下：
    主      文
被告應連帶給付原告新臺幣壹佰參拾捌萬貳仟肆佰玖拾陸元，及
如附表所示利息、違約金。
訴訟費用由被告連帶負擔。
    事實及理由
壹、程序方面
　　被告均經合法通知而未於言詞辯論期日到場，核無民事訴訟
    法第386條所列各款情形，爰依原告聲請由其一造辯論而為
    判決。
貳、實體方面
一、原告主張：
　㈠被告大樋有限公司（下稱大樋公司）於民國109年8月12日邀
    同被告林玉枝、余恩龍擔任連帶保證人，向原告借款新臺幣
    （下同）1,000,000元，原告拆成900,000元及100,000元兩
    筆借款。借用期間自109年8月12日起至114年8月12日止，於
    撥款後分60期，每個月為一期，按月於每月12日平均攤還本
    息，貸款利率按訂約日中華郵政股份有限公司（下稱中華郵
    政）二年期定期儲金機動利率0.845%加計加碼年率1.37%（
    即2.215%）浮動計算，其中第一年由經濟部依中華郵政二年
    期定期儲金機動利率補貼受影響事業，僅向被告收取1.37%
    計算之利息，惟依經濟部對受嚴重特殊傳染性肺炎影響發生
    營運困境事業資金紓困振興貸款及利息補貼作業要點第12點
    第1款規定，受影響中小型事業停業者，則自事實發生之日
    起停止利息補貼，改按原利率2.215%浮動計息。若違約經轉
    列催收款時，上開借款利率則改按轉列催收款項日之本借款
    利率加年率1%（即3.215%）固定計算遲延利息，且借款喪失
    期限利益，視為全部到期，除應付遲延利息外，逾期在6個
    月以內者，按上開利率10%，逾期超過6個月者，按上開利率
    20%計付違約金。
　㈡被告大樋公司復於109年12月25日邀同被告林玉枝、余恩龍擔
    任連帶保證人，向原告借款500,000元，原告拆成450,000元
    及50,000元兩筆借款。借用期間自109年12月25日起至114年
    12月25日止，於撥款後分60期，每個月為一期，按月於每月
    25日平均攤還本息，貸款利率採分段利率：自訂約日起至11
    0年6月30日止，按訂約日中央銀行牌告擔保放款融通利率減
    0.5%（即1%）浮動計算；自110年7月1日起按原告二年期定
    期儲金利率0.845%加計加碼年率1.055%（即1.9%）浮動計算
    ，其中第一年由經濟部依中華郵政二年期定期儲金機動利率
    補貼受影響事業，惟依經濟部對受嚴重特殊傳染性肺炎影響
    發生營運困境事業資金紓困振興貸款及利息補貼作業要點第
    12點第1款規定，受影響中小型事業停業者，自事實發生之
    日起停止利息補貼。若違約經轉列催收款時，上開借款利率
    則改按轉列催收款項日之本借款利率加年率1%（即2.9%）固
    定計算遲延利息，且借款喪失期限利益，視為全部到期，除
    應付遲延利息外，逾期在6個月以內者，按上開利率10%，逾
    期超過6個月者，按上開利率20%計付違約金。
　㈢詎被告大樋公司分別於110年2月12日、110年2月25日、110年
    3月25日起即未依約償還本息，且業於110年6月21日辦理停
    業，原告遂於110年7月1日將上開款項轉列為催收款項，迄
    今尚積欠如附表所示之本金共計1,382,496元暨其利息、違
    約金未為清償，迭經催討未果。又被告林玉枝、余恩龍既為
    本件借款之連帶保證人，自應負連帶清償責任，爰依消費借
    貸及連帶保證之法律關係提起本件訴訟等語。並聲明：如主
    文第1項所示。
二、被告均未於言詞辯論期日到場，亦未提出書狀作任何聲明或
    陳述。
三、得心證之理由
　㈠按「稱消費借貸者，謂當事人一方移轉金錢或其他代替物之
    所有權於他方，而約定他方以種類、品質、數量相同之物返
    還之契約」、「借用人應於約定期限內，返還與借用物種類
    、品質、數量相同之物」、「遲延之債務，以支付金錢為標
    的者，債權人得請求依法定利率計算遲延利息，但約定利率
    較高者，仍從其約定利率」、「當事人得約定債務人於債務
    不履行時，應支付違約金」，民法第474條第1項、第478條
    、第233條第1項、第250條第1項分別定有明文。次按「稱保
    證者，謂當事人約定，一方於他方之債務人不履行債務時，
    由其代負履行責任之契約」、「保證債務，除契約另有訂定
    外，包含主債務之利息、違約金、損害賠償及其他從屬於主
    債務之負擔」、「連帶債務之債權人，得對於債務人中之一
    人或數人或其全體，同時或先後請求全部或一部之給付。連
    帶債務未全部履行前，全體債務人仍負連帶責任」，民法第
    739條、第740條、第273條亦分別定有明文。又「當事人對
    於他造主張之事實，於言詞辯論時不爭執者，視同自認……當
    事人對於他造主張之事實，已於相當時期受合法之通知，而
    於言詞辯論期日不到場，亦未提出準備書狀爭執者，準用第
    一項之規定。但不到場之當事人係依公示送達通知者，不在
    此限」，民事訴訟法第280條第1項及第3項復有明定。
　㈡被告已於相當時期受合法通知，卻於言詞辯論期日不到場且
    未提出準備書狀爭執，故對原告所主張前揭事實即應視同自
    認。前揭事實復經原告提出與其所述相符之放款借據（政策
    性貸款專用）影本2份、存摺存款歷史明細查詢1份、放款歷
    史明細批次查詢暨客戶往來明細查詢2份、中華郵政二年期
    定期儲蓄存款利率查詢資料1份、擔保放款融通利率查詢資
    料1份、臺灣銀行新臺幣存（放）款牌告利率查詢資料1份、
    經濟部對受嚴重特殊傳染性肺炎影響發生營運困難事業資金
    紓困振興貸款及利息補貼作業要點1份、被告大樋公司之經
    濟部商工登記公示資料查詢1份、臺灣銀行臺南分行催繳通
    知函影本3份附卷為憑（見本院110年度訴字第1129號民事卷
    宗第27頁至第37頁、第39頁至第41頁、第43頁至第65頁、第
    73頁至第74頁、第75頁、第77頁至第78頁、第79頁至第85頁
    、第87頁、第67頁至第71頁），自堪認為真實。揆諸前揭規
    定，原告本於消費借貸及連帶保證之法律關係，請求被告連
    帶給付如主文第1項所示之金額、利息及違約金，洵屬有據
    ，應予准許。
四、訴訟費用之負擔：民事訴訟法第78條、第85條第2項。
中　　華　　民　　國　　110 　年　　11　　月　　30　　日
                    民事第一庭法  官　陳谷鴻
以上正本證明與原本無異。　　　　　　　　　　
如不服本判決，應於判決送達後20日內，向本院提出上訴狀並表
明上訴理由，如於本判決宣示後送達前提起上訴者，應於判決送
達後20日內補提上訴理由書（須附繕本）。
如委任律師提起上訴者，應一併繳納上訴審裁判費（參照民事訴
訟法施行法第9條：上訴人有律師為訴訟代理人，或依書狀上之
記載可認其明知上訴要件有欠缺者，法院得不行民事訴訟法第44
2條第2項及第444條第1項但書之程序）。　　　　
中　　華　　民　　國　　110 　年　　12　　月　　1 　　日
                              書記官  徐慧嵐
【附表】
編號 本金(新臺幣) 逾期利息計算  違約金計算 1 899,998元 ⑴自民國110年2月12日起至民國110年6月20日止，按週年利率1.37%計算之利息。 ⑵自民國110年6月21日起至民國110年7月20日止，按週年利率2.215%計算之利息。 ⑶自民國110年7月21日起至清償日止，按週年利率3.215%計算之利息。 自民國110年3月13日起至清償日止，逾期在6個月以內者，按左列利率10%，逾期超過6個月者，按左列利率20%計算之利息。 2 435,000元 ⑴自民國110年2月25日起至民國110年6月20日止，按週年利率0.155%計算之利息。 ⑵自民國110年6月21日起至民國110年6月30日止，按週年利率1%計算之利息。 ⑶自民國110年7月1日起至民國110年7月20日止，按週年利率1.9%計算之利息。 ⑷自民國110年7月21日起至清償日止，按週年利率2.9%計算之利息。 自民國110年3月26日起至清償日止，逾期在6個月以內者，按左列利率10%，逾期超過6個月者，按左列利率20%計算之利息。 3 47,498元 ⑴自民國110年3月25日起至民國110年6月20日止，按週年利率0.155%計算之利息。 ⑵自民國110年6月21日起至民國110年6月30日止，按週年利率1%計算之利息。 ⑶自民國110年7月1日起至民國110年7月20日止，按週年利率1.9%計算之利息。 ⑷自民國110年7月21日起至清償日止，按週年利率2.9%計算之利息。 自民國110年4月26日起至清償日止，逾期在6個月以內者，按左列利率10%，逾期超過6個月者，按左列利率20%計算之利息。 合計 1,382,496元